臺灣高等法院臺中分院刑事裁定　　　　100年度交抗字第646號
抗　告　人
即受處分人　林坤富
上列抗告人因違反交通管理處罰條例案件，不服臺灣臺中地方法
院中華民國100年 6月29日裁定（100年度交聲字第1512號）提起
抗告，本院裁定如左：
      主  文
抗告駁回。
      理  由
一、本件經本院審理結果，認原審裁定並無不當，應予維持，並
    引用原審裁定記載之理由（如附件）。
二、本件抗告人即受處分人（下稱抗告人）林坤富抗告意旨略以
    ：有行為始有犯罪，按警察職權行使法第8條第1項規定所謂
    的「攔停」係指車輛行進中阻擋叫停而言；同條項第3款所
    稱之「駕駛人」當係指操縱控制車輛之人。此即嚴守「罪刑
    法定主義」與「禁止類推適用」等基本原則。抗告人係於民
    國100年3月9日上午2時3分時將車熄火停止於大墩六街189號
    全家便利商店路旁（即接近大墩路口交叉處），此事實由臺
    中市政府警察局第四分局所製發違反道路交通管理事件通知
    單所載違規時間100年3月9日2時53分即可知抗告人將車停放
    於此長達50分之久屬實，倘因抗告人遵守道路交通管理處罰
    條例第35條之規定，而將車輛停駛於路旁，卻遭受如此待遇
    ，無異是不公不義。道路交通管理處罰條例第35條汽車駕駛
    人，駕駛汽車經測試檢定有酒精濃度超過規定標準之處罰規
    定係指行駛之狀態而言，抗告人因未開車，自然有一般性直
    覺反應，消極的拒絕酒測，此與內政部所製「執行取締酒後
    駕車標準作業程序（SOP）」之「三、現場執行」有別，故
    當日該值勤員警如需盤查，應謹限於警察職權行使法第8條
    第1項第1款要求抗告人出示相關證件或查證其身分，或依同
    條項第2款檢查引擎、車身號碼或其他足資識別之特徵。然
    該員警一味取締酒駕，只圖績效，不思此舉己嚴重影響抗告
    人之權益，為此提出抗告，請求撤銷原裁定云云。
三、按汽車駕駛人駕駛汽車拒絕接受酒精濃度測試之檢定者，處
    新臺幣（下同）6萬元罰鍰，並吊銷其駕駛執照，且3年內不
    得考領駕駛執照，道路交通管理處罰條例第35條第4項、第
    67條第2項分別定有明文。
四、經查，本件抗告人於100年3月 8日下午11時30分許，駕駛車
    牌號碼 OL-4140號自用小貨車外出訪友，訪友期間與友人在
    臺中市○○○路喝酒，該自用小貨車於同年3月9日凌晨 1時
    59分已行駛於文心路與五權路口，同日凌晨2時3分行經大墩
    六街、大英西一街口，同日凌晨 2時25分停放在大墩路與大
    墩六街路口之路中央為臺中市警局第四分局巡邏員警發現、
    並上前臨檢盤查，同日凌晨 2時52分抗告人表示拒絕接受酒
    精濃度測試檢定等情，業據原審當庭勘驗警方蒐證光碟影片
    ，勘驗結果：「（你停在路中間呢？）我知道，我馬上就要
    走了。」「（在哪裡喝的？）在三民西路喝的。.....（喝
    到幾點結束？）因為我知道有喝，我不開車。因為我開開開
    ，開到最後就不開車。（對啊，你有喝，有開，對吧，開到
    這裡紅綠燈休息？）不是，不是睡著，是休息一下...。...
    ..（你喝什麼酒？喝多少？）保力達B。差不多1罐。......
    。」（原審卷第13頁反面、第14頁）；復經抗告人於原審訊
    問時自陳：「（對於上開勘驗內容，有何意見？）我在車上
    休息睡覺，警察把我叫醒要我酒測，我拒絕酒測是因為我沒
    有在開車。....（提示卷內所附路口監視照片及警察拍攝照
    片11張）（這台小貨車被拍到從五權西路一直開到大墩六街
    ，這是否你駕駛的？）是我駕駛的。」「我是有喝酒，我應
    該是在三民西路就過來大墩六街了。（你是否承認酒後駕車
    ？）是。（你既然有酒後駕車的行為，你為何認為警察不能
    對你進行酒測？）酒後駕車是酒後開車，我是在那邊休息。
    」」等語（原審卷第14頁反面、第15頁）；另有路口監視照
    片及警察拍攝照片共11張、臺中市警察局100年3月9日中市
    警交字第GF0000000號舉發違反道路交通管理事件通知單之
    違規事實欄載明「酒後駕車，拒絕接受酒測測試」之通知單
    影本1份附卷可稽，是抗告人飲酒後駕駛汽車、將車輛停放
    於路中央休息、且拒絕接受酒精濃度測試檢定之事實，堪以
    認定。則縱抗告人駕車時間非長、為警查獲時係在停駛狀態
    ，仍屬酒後駕車之行為，況其恣意將車輛停駛於路中央（非
    抗告意旨所辯稱之路旁）休息，依經驗法則，難認行駛狀態
    已結束，且該行為有危及道路交通安全之虞，抗告人徒以其
    遵守規定將車輛停駛於路旁、警方違反內政部之執行取締酒
    後駕車標準作業程序云云為辯，殊難憑採，從而，原裁定認
    抗告人確有酒後駕車並拒絕酒測行為，而維持原處分，核無
    不當，抗告人抗告並無理由，應予駁回。
四、據上論結，應依道路交通案件處理辦法第25條、刑事訴訟法
    第412條，裁定如主文。
中    華    民    國   100    年    8     月    23    日
              交通法庭    審判長法  官  洪  耀  宗
                                法  官  劉  登  俊
                                法  官  許  文  碩
以上正本證明與原本無異。
不得再抗告。
                                書記官  郭  蕙  瑜
中    華    民    國   100    年    8     月    23    日